---
title: "Desarrollo de calibraciones de suelos"
author: "J. R. Cuesta"
date: "9/5/2021"
output: pdf_document
---

```{r setup, include=FALSE}
knitr::opts_chunk$set(echo = TRUE)
```
## loading the packages
```{r}
library(chemometrics)
```

## Mapas de scores
Una vez obtenida la matriz de scores T la podemos representar con diferentes mapas de scores, representando los ejes X e Y a los términos elegidos para la visualización:
```{r}
PC_scores<-predict(spc_snvdt_pca,spectra_snvdt)
plot(PC_scores[,1],PC_scores[,2],col="blue",
     xlim=c(min(PC_scores[,1]),max(PC_scores[,1])),
     ylim = c(min(PC_scores[,2]),max(PC_scores[,2])),
     xlab = "PC1",ylab = "PC2")
```
En el caso de las elipses, solo las podemos dibujar si tenemos dos variables, por lo que elegimos los dos primeros componentes principales, y lo podemos hacer del modo clásico o con el robusto para observar la diferencia:
### Modo cásico
```{r}
drawMahal(PC_scores[,c(1,2)], 
          center=apply(PC_scores[,c(1,2)],2,mean),
          covariance= cov(PC_scores[,c(1,2)]),
          quantile =0.975)
```
### Modo robusto
En este caso el cálculo de la covarianza es distinto
```{r}
library(robustbase)
T_mcd<- covMcd(PC_scores[,c(1,2)])
drawMahal(PC_scores, 
          T_mcd$center,
          covariance= T_mcd$cov,
          quantile =0.975)
```
### Podemos comparar las dos al mismo tiempo
```{r}
# Cambiamos los mragenes de 5.1 4.1 4.1 2.1
# a 1 1 1 1
par(mar=c(1,1,1,1))
par(mfrow = c(1,2))

drawMahal(PC_scores[,c(1,2)], 
          center=apply(PC_scores[,c(1,2)],2,mean),
          covariance= cov(PC_scores[,c(1,2)]),
          quantile =0.975)
drawMahal(PC_scores, 
          T_mcd$center,
          covariance= T_mcd$cov,
          quantile =0.975)
```




## Detección de anómalos
Disponemos de la matriz "T" o matriz de scores con tantas filas como muesras y tantas columnas como componentes principales seleccionados.
```{r}
dim(PC_scores)
```
Ahora queremos calcular as distancias de Mahalanobis tanto en el modo clásico como en el robusto.
```{r}
library(chemometrics)
res<- Moutlier(PC_scores, quantile=0.975)
#We get 3 outputs: md, rd and cutoff and the plots
#Plot the histograms og the Mahalanobis distributions for the classical and robust methods
hist(res$md)

hist(res$rd)
```

## Reduciendo las muestras quitando los redundantes
### ShenkWest Method
```{r}
library(prospectr)
shenk <- shenkWest(X = PC_scores , d.min = 0.1, pc = 5)
plot(shenk$pc[,c(4,5)], col = rgb(0, 0, 0, 0.3), pch = 19, main = "SELECT") 
grid()
points(shenk$pc[shenk$model,], col = "red", pch = 19)
```
### Puchwein algorithm
```{r}
pu <- puchwein(X = PC_scores, k = 0.1, pc =5)
plot(pu$pc[,c(1,2)], col = rgb(0, 0, 0, 0.3), pch = 19, main = "puchwein") 
grid()
points(pu$pc[pu$model,],col = "red", pch = 19) # selected samples
```
Now we can create a sample set called "selected", and other called "non_selected" 
```{r}
pu_sel<- spectra_snvdt[pu$model,]
pu_nonsel<- spectra_snvdt[ pu$test,]
matplot(as.numeric(colnames(pu_sel)), t(pu_sel), type = "l", 
                   col = "blue", xlab = "wavelength", ylab = "Log 1/R",
                   ylim = c(-1.1, 2.0))
par(new=TRUE)
matplot(as.numeric(colnames(pu_nonsel)), t(pu_nonsel), type = "l", 
                   col = "red", xlab = " ", ylab = " ",
                   ylim = c(-1.1, 2.0))
```
Hacemos lo mismo para la matriz Y
```{r}
y_sel<-as.matrix(parameters[pu$model, ])
y_sel_clay<-y_sel[,1]
y_sel_sand<-y_sel[,2]
y_sel_silt<-y_sel[,3]
y_sel_totalc<-y_sel[,4]
y_nonsel<- as.matrix(parameters[pu$test, ])
y_nonsel_clay<-y_nonsel[,1]
y_nonsel_sand<-y_nonsel[,2]
y_nonsel_silt<-y_nonsel[,3]
y_nonsel_totalc<-y_nonsel[,4]

#para todos las muestras
y<-as.matrix(parameters)
y_clay<-y[,1]
y_sand<-y[,2]
y_silt<-y[,3]
y_totalc<-y[,4]


par(mfrow = c(1,2))
hist(y_sel[,2], main = "Sand selected")
hist(y_nonsel[,2], main = "Sand non selected")
                       
```

